# 有关安全生产费形成固定资产

提问人：tianyeroc 时间：2016-05-20 16:21:27
请问从会计原理的角度看，为什么使用提取的安全生产费形成固定资产，在完工后要一笔提足折旧，以后使用期间不再计提折旧，而不是逐月逐年计提折旧？
先行谢过！！

回答人：chenyiwei
从会计角度，这个规定比较特殊，其主要考虑是：安全生产费本来就是从成本、费用中提取的，因此使用安全生产费购建的固定资产，如果其计提折旧时再计入成本、费用，就会发生重复确认成本、费用的情况。因此为了避免出现对成本、费用的重复确认，就采用了完工时一次性提取折旧且冲减专项储备的做法。实际上该做法是不符合会计的一般原理的。